# 递延所得税资产

提问人：jangyanbo 时间：2015-03-29 01:35:04
陈老师好：母公司对其子公司有其他应收款 100 万元，考虑到子公司无力偿还，并对子公司计提了100%的坏账，年末合并会计报表时母公司的其他应收与子公司的其他应付款抵消，同时抵消了坏账准备，按道理讲此时的合并报表层面的资产负债的计税基础与账面价值一样不应确认递延所得税资产，但是如果母公司的单体报表对此坏账准备确认了 25 万元的递延所得税资产的话（假如符合递延所得税资产的条件），在合并报表时可不可以保留此递延所得税资产呢！

回答人：chenyiwei
不能保留，应冲回该递延所得税资产。你自己也提到“此时的合并报表层面的资产负债的计税基础与账面价值一样不应确认递延所得税资产”。

提问人：jangyanbo 时间：2015-04-08 11:00:00
陈老师好：关于递延所得税资产的问题向您请教！母公司对其子公司的长期投资计提了资产减值准备 1000 万元，假如母公司有打算处置子公司的计划，母公司单体报表上确认了 250 万的递延所得税资产，在合并层面抵消时递延所得税资产要重新考虑，不能简单的冲回，因为子公司的未弥补的亏损可能与子公司计提的减值准备是重合的。在这种情况母公司可以享有股权转让或者是清算的投资损失抵减，所以母公司层面可以保留对其确认的递延所得税资产，假如这时母公司应收该子公司应收账款有 100 万元，并计提了减值准备 100 万元，母公司单体报表上确认了 25 万的递延所得税资产，在合并抵消时可否按照上述长期投资计提的递延所得税资产的条件在合并报表上保留递延所得税资产 25 万元的金额呢！如不能在合并报表上保留应收款项计提坏账准备确认的递延所得税资产原因是什么呢！

回答人：chenyiwei
合并报表层面，在确保未来该坏帐损失能够在母公司税前扣除，且母公司未来有足够多的应纳税所得额的前提下，可以在合并报表层面保留该递延所得税资产。

提问人：jangyanbo 时间：2015-04-12 22:44:45
陈老师好！您的意思是即使不是对即将清算的子公司或者是变卖的子公司在合并报表层面也可保留对其应收账款的坏账准备吧

回答人：chenyiwei
内部坏帐准备已经随着内部往来一并抵销，但计税基础与账面价值的差额仍存在，所以在合并报表层面可保留该暂时性差异对应的递延所得税资产。